# 请教陈版，同控下合并

提问人：calvin923 时间：2022-05-06 22:23:45
陈版好，最近看到您关于同控的合并的回答，大致是说
被投资方的留存收益可以完全恢复，即使资本公积出现负数。请问这块有什么依据吗？我个人也赞同陈总您的观点，这样oe也表好看些，但是找不到什么依据，所以向请教下陈总，感谢感谢C:c6113dc52e76dbd860f099ad4aef3.png
b4c6113dc52e76dbd860f099ad4aef3.png
(93.54 KB, 下载次数: 3)
2022-5-6 22:24 上传

回答人：chenyiwei
这主要是从会计的基本原理推导出的观点。因为保证被合并方留存收益的完全恢复，可以起到以下效果：
1 、保持合并报表作为一个整体满足财务报表的基本勾稽关系，即期初留存收益+本期归母净利润-本期利润分配=期末未分配利润。
2 、保持合并权益变动表的可读性和可理解性，避免出现难以理解的“权益项目内部结转”。
3 、区分“所有者资本性投入形成的权益”和“经营积累形成的权益”这两者的界限。
4 、简化实务操作，避免出现“前期未足额恢复被合并方留存收益，后续有了足够多的资本公积后是否要补充恢复”之类的困惑问题。